FRANCISCO VALDIVIA CATATA

BACHILLER EN ECONOMÍA

Análisis de datos | Modelos econométricos | Políticas públicas

(+51) 934 395 428

☐ francisco.valdivia.catata@gmail.com ♠ Francisco Valdivia Catata (SrFerald)

in francisco-valdivia-catata

♀ Jesús María, Lima, Perú

Perfil Profesional

Bachiller en Economía por la Universidad Nacional Mayor de San Marcos. Profesional con especialización en Regulación Económica, Políticas de Competencia, Econometría Aplicada y Teoría Económica. Dominio del idioma inglés a nivel avanzado. Experiencia en el manejo de programas estadísticos, análisis y manejo de datos, elaboración de indicadores socioeconómicos y aplicación de modelos econométricos. Interés en recopilación de información, elaboración de informes y presentaciones, aplicación de modelos econométricos y evaluación de políticas públicas.

Formación Académica

Bachiller en Economía con mención en Economía Pública (Tercio superior) Abr. 2016 - Feb. 2022

Universidad Nacional Mayor de San Marcos

Becario del Curso de Extensión Universitaria XX 2023 Ene. 2023 - Feb. 2023

Organismo Supervisor de la Inversión en Infraestructura de Transporte de Uso Público

Becario del Advanced Economics Program 2023 Ago. 2023 - Oct. 2023

Research Institute in Economics and Finance

Becario del Programa de Extensión Universitaria 2024 Ene. 2024 - Feb. 2024

Instituto Nacional de Defensa de la Competencia y de la Protección de la Propiedad Intelectual

Experiencia Profesional

Universidad Nacional Mayor de San Marcos

Asistente de cátedra Abr. 2024 - Actual

Encargado de diseñar y desarrollar sesiones introductorias en los cursos de Teoría de la Regulación y Regulación de Servicios Públicos.

- Imparto clases introductorias sobre teoría de la regulación económica.
- Elaboro presentaciones profesionales como soporte para las sesiones.
- Reviso información bibliográfica relevante para la elaboración de materiales educativos.

Evidencia: Observatorio de Políticas Públicas para el Desarrollo

Encargado de la Dirección Académica

Encargado del Área Editorial

Mar. 2024 - Actual Jul. 2023 - Feb. 2024

Organización juvenil acreditada por la Senaju dedicada a la investigación socioeconómica y difusión del impacto de las políticas públicas en el Perú.

- hoa
- Planifico y coordino el desarrollo y evaluación de informes estadísticos y artículos académicos.
- Coordino los estándares de diseño, estructura y presentación de la revista editorial.
- Gestiono la elaboración de talleres y seminarios en colaboración con distintos profesionales e investigadores.

Cursos Especializados

Redacción de artículos científicos Universidad Peruana Cayetano Heredia	Ago. 2023 - Oct. 2023
Especialización en econometría usando Stata Valora Consultoría	Abr. 2023 - May. 2023
Análisis de datos y econometría con R y Python Grupo Lambda	Mar. 2023 - Abr. 2023
Especialización en inversiones y mercados financieros Grupo Lambda	Ene. 2022 - Jul. 2022
Gestión Pública Edúcate Perú Consultores	Feb. 2021 - Abr. 2021
Elaboración de indicadores socioeconómicos usando Stata Valora Consultoría	Oct. 2020 - Nov. 2020

✓ Competencias Profesionales

Programas: Stata, R, Python, LATEX (intermedio) Office: Excel, Word, Power Point (avanzado)

Idiomas: Inglés (avanzado)

Plataformas: Teams, Zoom, Meet, Github (intermedio)

Aptitudes: Actitud proactiva, trabajo en equipo, atención al detalle, aprendizaje continuo

• Disponibilidad laboral

Incorporación inmediata Horario laboral completo

Referencias Profesionales

Gleisi Jarlet Cubas Chuquicahua

Directora General de Evidencia

Economista por la Universidad Nacional Mayor de San Marcos

Contacto: jarletcubas@gmail.com